---
title: "Exemple de traitement de données"
author: 
  - name: Elias Bouacida
    email: elias.bouacida@univ-paris8.fr
    affiliation: 
      - name: Université Paris 8
        city: Saint-Denis
date: last-modified
format: html
lang: fr
date-format: long
execute: 
  cache: true
---

Chargement des données

```{r setup}
library(tidyverse)
library(RCurl)
```

Chargement des données
Les données ont été obtenues le mardi 21 novembre 2023 sur Etalab <https://www.data.gouv.fr/en/datasets/fichier-consolide-des-bornes-de-recharge-pour-vehicules-electriques/>

```{r load_data}
fichier <- getURL("https://static.data.gouv.fr/resources/fichier-consolide-des-bornes-de-recharge-pour-vehicules-electriques/20231122-065906/consolidation-etalab-schema-irve-statique-v-2.2.0-20231121.csv")
data <- read.csv(textConnection(fichier))
```

Il y a `r nrow(data)` chargeur recensé en France en date du 20 novembre 2023.

Nous allons maintenant chercher combien il en existe en Seine Saint-Denis.
```{r ssd}
ssd <- data %>% 
  filter(code_insee_commune >=93000 & code_insee_commune <= 93999)
```

Il y a `r nrow(ssd)` chargeurs en Seine Saint-Denis.

## Quelle puissance de charge

On peut aussi chercher la puissance nominale des chargeurs. 
On dit qu'un chargeur est rapide si sa puissance nominale est supérieur à 100kW.
Regardons un petit peu à quoi ressemble les données.

```{r}
ggplot(data, aes(x=puissance_nominale)) +
  geom_histogram(bins = 100)
```
En regardant l'histogramme des données, il y a clairement un problème dans la façon dont les données ont été entrée : certaines données sont entrées en Watt et d'autres en kiloWatt.
Nous allons uniformiser ces entrées : toute entrée supérieure à 1000 sera considéré comme en W et divisée par 1000 pour avoir tous les chargeurs en kiloWatt.
Aucun chargeur actuel n'a de puissance supérieur à 1000kW, raison pour laquelle nous supposons que toute puissance supérieur à 1000 est en Watt. 
À l'inverse, un chargeur avec une puissance de 1000W serait très faible.

```{r}
data <- data %>% 
  mutate(puissance_nominale = if_else(puissance_nominale >= 1000, puissance_nominale / 1000, puissance_nominale))
```

```{r}
ggplot(data, aes(x=puissance_nominale)) +
  geom_histogram(binwidth = 10, boundary= 0)
```

```{r}
# Création d'une fonction qui obtient le mode d'une variable statistique.
get_mode <- function(v) {
   uniqv <- unique(v)
   uniqv[which.max(tabulate(match(v, uniqv)))]
}
```

On constate que la majorité des chargeurs a une puissance installée de `r get_mode(data$puissance_nominale)`kW.

```{r charge_rapide}
ch_rapide <- data %>% filter(puissance_nominale >= 100)
```

Seul `r scales::label_percent()(nrow(ch_rapide)/nrow(data))` des chargeurs sont avec une charge rapide.


